臺灣新竹地方法院刑事判決　　　　　　　 100年度易字第72號
公　訴　人　臺灣新竹地方法院檢察署檢察官
被　　　告　吳曉婷
上列被告因詐欺案件，經檢察官聲請簡易判決處刑（99年度偵字
第3656號、第4445號、第6536號、第7341號），本院認不應依簡
式程序審理（原簡易程序案號：99年度竹簡字第749 號），改依
通常程序審理，判決如下：
    主  文
吳曉婷無罪。
    理  由
一、公訴意旨略以：被告吳曉婷明知如將自己於金融機構所開立
    帳戶之存摺、提款卡及提款密碼等資料交予他人，有供不法
    詐騙集團利用，而成為他人詐欺取財犯罪工具之可能，仍基
    於幫助詐欺取財之犯意，於民國99年1 月間在位於桃園縣中
    壢市○○○街53號3 樓之20租屋處，將其向合作金庫商業銀
    行竹北分行所申辦之帳號0000000000000 號帳戶之提款卡、
    密碼、存摺等資料交給其男友何瑞興（何瑞興所涉幫助詐欺
    犯行，業經臺灣士林地方法院以100 年度審簡字第720 號判
    決判處有期徒刑6 月確定），再由何瑞興將上開帳戶資料交
    給詐騙集團所屬成員，供作詐騙使用。該詐騙集團所屬成員
    即基於不法所有意圖，為下列行為：
  (一)於99年3 月10日20時34分許偽裝雅虎購物人員身分，以電話
    向曾蕙琳佯稱其網路購物扣款設定有誤，要求曾蕙琳重新設
    定，致曾蕙琳因此陷於錯誤，於翌日即99年3 月11日17時27
    分許，依該詐騙集團所屬成員指示操作自動櫃員機，匯款新
    臺幣（下同）29987 元至吳曉婷上開銀行帳戶內。
  (二)於99年3 月11日18時8 分許偽裝郵局客服人員身分，撥打電
    話向廖英琦佯稱其網路購物扣款設定有誤，要求廖英琦重新
    設定，致廖英琦因此陷於錯誤，於同日18時26分許依該詐騙
    集團所屬成員指示操作自動櫃員機匯款7840元（本院按：起
    訴書誤載為7823元，應予更正，見第3656號偵查卷頁29）至
    吳曉婷上開銀行帳戶內。
  (三)於99年3 月11日18時許偽裝賣書人員身分，以電話向游程瑋
    誆稱其網路購物扣款設定有誤，要求游程瑋重新設定，致游
    程瑋因此陷於錯誤，於同日18時22分許依該詐騙集團所屬成
    員指示操作自動櫃員機，匯款7490元至吳曉婷上開銀行帳戶
    內。
    嗣後曾蕙琳、廖英琦、游程瑋發覺有異報警處理，始查知上
    情，因認被告涉犯刑法第30條第1 項前段、第339 條第1 項
    幫助詐欺取財罪嫌等語。
二、證據能力部分：
    按犯罪事實應依證據認定之，無證據不得認定犯罪事實；有
    罪之判決書應於理由內記載認定犯罪事實所憑之證據及其認
    定之理由。刑事訴訟法第154 條第2 項及第310 條第1 款分
    別定有明文。而犯罪事實之認定，係據以確定具體的刑罰權
    之基礎，自須經嚴格之證明，故其所憑之證據不僅應具有證
    據能力，且須經合法之調查程序，否則即不得作為有罪認定
    之依據。倘法院審理之結果，認為不能證明被告犯罪，而為
    無罪之諭知，即無前揭第154 條第2 項所謂「應依證據認定
    」之犯罪事實之存在。因此，同法第308 條前段規定，無罪
    之判決書只須記載主文及理由。而其理由之論敘，僅須與卷
    存證據資料相符，且與經驗法則、論理法則無違即可，所使
    用之證據亦不以具有證據能力者為限，即使不具證據能力之
    傳聞證據，亦非不得資為彈劾證據使用。故無罪之判決書，
    就傳聞證據是否例外具有證據能力，本無須於理由內論敘說
    明（最高法院100 年台上字第2980號判決意旨參照）。本判
    決以下認定被告無罪所引用之證據，部分證據雖屬被告以外
    之人於審判外陳述之傳聞證據，然依上開判決意旨，本院自
    毋庸論述其等是否具有證據能力，合先敘明。
三、按犯罪事實應依證據認定之，無證據不得認定犯罪事實；不
    能證明被告犯罪者，應諭知無罪之判決，刑事訴訟法第154
    條第2 項、第301 條第1 項分別定有明文。次按事實之認定
    ，應憑證據，如未能發現相當證據，或證據不足以證明，自
    不能以推測或擬制之方法，以為裁判基礎；又認定不利於被
    告之事實，須依積極證據，苟積極證據不足為不利於被告事
    實之認定時，即應為有利於被告之認定，更不必有何有利之
    證據，最高法院40年台上字第86號、30年上字第816 號判例
    意旨可資參照。依此，刑事訴訟上證明之資料無論為直接證
    據或間接證據，均須達於通常一般之人均不致於有所懷疑，
    而得確信為真實之程度，始得據為有罪之認定，若關於被告
    是否犯罪之證明未能達此程度，而有合理性懷疑之存在，致
    使無從形成有罪之確信，根據「罪證有疑、利於被告」之證
    據法則，即不得遽為不利被告之認定（最高法院76年台上字
    第4986號判例意旨參照）。又刑事訴訟法第161條已於91年2
    月8日修正公布，其第1項規定：檢察官就被告犯罪事實應負
    舉證責任，並指出證明之方法，因此檢察官對於起訴之犯罪
    事實，應負提出證據及說服之實質舉證責任，倘所提出之證
    據不足為被告有罪之積極證明，或其指出證明之方法，無從
    說服法院以形成被告有罪之心證，基於無罪推定之原則，自
    應為被告無罪判決之諭知（最高法院92年度臺上字第128 號
    判例意旨參照）。
四、檢察官認為被告涉犯幫助詐欺罪嫌，無非僅以：(一)被告前於
    警詢、偵查中坦承：伊將上開帳戶之提款卡及密碼借予男朋
    友何瑞興使用等供述。(二)被害人曾蕙琳、廖英琦、游程瑋等
    3 人於警詢中證述：其等於上開時間遭騙，因而匯款至被告
    上開銀行帳戶等語，並提出遭騙後之匯款交易明細單或銀行
    帳戶明細。(三)被告上開金融帳戶開戶及交易明細資料等證據
    為其論據。
五、訊據被告吳曉婷堅詞否認有何詐欺犯行，辯稱：伊於98年11
    月、12月間透過網路認識何瑞興，交往後約一個多月同居在
    何瑞興位於桃園縣中壢市○○○街53號3 樓之20租屋處，何
    瑞興係從事為通訊行賣手機，或為通訊行前往電信公司申辦
    手機後，將空機交給通訊行轉賣賺取差價的工作，何瑞興告
    訴伊：其之前有前科，沒有特別說甚麼前科，銀行帳戶成為
    警示帳戶不能使用，要向伊借用帳戶供老闆轉匯薪水等語，
    伊係何瑞興的女朋友，相信何瑞興的說詞，才將上開帳戶之
    提款卡及密碼借給何瑞興使用，根本沒有想到伊之帳戶會遭
    詐欺集團利用；伊名下有好幾個銀行帳戶，當時只有將系爭
    帳戶的提款卡、密碼交給何瑞興使用，並沒有交付帳戶存摺
    ，但伊因為工作緣故租賃在外，經常搬家，現在一時之間找
    不到存摺（本院按：被告於言詞辯論終結後，遵本院指示回
    老家儘量找尋，嗣於100 年11月9 日業已尋獲送交本院扣案
    存證）；伊與何瑞興同居期間，仍會通車到新竹上班，後來
    伊姊姊覺得何瑞興不可靠，所以伊和何瑞興同居約1 、2 個
    月後就分手了，伊就沒有再回桃園同居處，東西是伊弟弟去
    幫忙搬回來的，後來也沒有再與何瑞興聯絡了等語。
六、經查：
  (一)被告於99年1 月間某時，在位於桃園縣中壢市○○○街53號
    3 樓之20租屋處，將其前於93年11月30日向合作金庫商業銀
    行竹北分行所申辦帳號為0000000000000 號帳戶之提款卡、
    密碼，交付予其男友何瑞興使用，業迭據證人何瑞興於另案
    臺灣士林地方法院以100 年度審簡字第720 號偵查、審理程
    序，及於本院審理程序中證述明確，堪予認定
  (二)而詐欺集團嗣於99年3 月10日、3 月11日先後撥打電話給曾
    蕙琳、廖英琦、游程瑋等被害人，並以上開方法詐欺曾蕙琳
    等3 人，使曾蕙琳等3 人均陷於錯誤，而均於上開時間分別
    匯款29987 元、7840元、7490元至被告前開合作金庫銀行竹
    北分行帳戶，該款項一經匯入後隨即遭人以金融卡提領一空
    等情，業據證人曾蕙琳、廖英琦、游程瑋於警詢指述歷歷，
    並有被害人等3 人提出之自動櫃員機交易明細、存摺明細、
    被告上開帳戶歷史交易明細在卷可稽，堪予認定。
  (三)觀諸被害人一經匯款後，該款項隨即遭人以卡片提款之方式
    提領一空，顯見該詐欺取財犯行之分工甚為縝密無間，被告
    上開金融帳戶確已遭犯罪集團用以充作詐欺被害人之指定匯
    款帳戶無訛。而何瑞興於另案或於本院審理中雖執稱：伊向
    被告借用金融卡後，為了避免忘記，就將提款密碼抄在紙條
    附在其中，後來搬家不小心遺失，伊並沒有交給詐欺集團等
    語，然查：自實施詐欺取財犯行之犯罪集團角度觀之，其等
    既知利用他人之帳戶掩飾犯罪所得，應非愚昧之人，當知社
    會上一般人若發現帳戶提款卡、提款密碼遺失或遭竊，應會
    立即報警或向金融機構辦理掛失止付，尤其倘將提款密碼直
    接抄錄在提款卡上之失竊者，為避免存款遭人盜領，更會迅
    速報警，在此情形下，詐欺集團如仍以該帳戶作為犯罪工具
    ，則在被害人將款項匯入該帳戶後，極有可能因帳戶所有人
    掛失止付而無法提領，則其等大費周章從事犯罪之行為，卻
    只能平白無故替原帳戶所有人匯入金錢，此等利他人而不利
    己之舉，聰明狡詐之犯罪集團應無可能為之。換言之，犯罪
    集團份子為確信帳戶所有人不會報警或掛失止付，確定其等
    能自由使用該帳戶提款、轉帳，應不會利用一般人遺失之金
    融帳戶作為人頭帳戶，方能有恃無恐的要求被害人匯款至該
    指定帳戶；又提款卡之密碼係帳戶使用人自行設定，如非帳
    戶使用人告知他人，他人實無從知悉該密碼為何，苟犯罪集
    團份子單純拾獲或收購遭竊、遺失之帳戶存摺及提款卡，應
    無可能輕易作為匯款及提款工具之可能，犯罪集團份子如欲
    自提款機領款遂行其犯罪，勢必須直接或間接向帳戶使用人
    收購或取得帳戶之提款卡及密碼才是；參以：被告何瑞興於
    另案中最後仍願意認罪，經遭另案一審法官判決判處有期徒
    刑6 月後，何瑞興亦無上訴，該案因而確定等事實（卷附該
    案影印卷宗參照），本院認被告上開帳戶之金融卡及提款密
    碼，應係遭何瑞興交付予詐欺集團使用無訛。
  (四)檢察官雖以：被告明知何瑞興係因詐欺前科，帳戶方才遭列
    為警示帳戶，且於何瑞興沒有保證一定用於合法用途之情況
    下，仍然將上開帳戶之提款卡、密碼出借給何瑞興，主觀上
    仍具有幫助詐欺取財之犯意等語，然查：
  1.被告出借提款卡、密碼予何瑞興之原因，係因何瑞興告知其
    之前有前科，名下帳戶成為警示帳戶無法使用，被告方同意
    將提款卡、密碼借給被告作為薪資轉帳等情，業據證人何瑞
    興於另案99年12月26日偵查中供稱：「被告知道我在做手機
    業務，需要帳戶轉帳，所以我向他借的。」（100 年度偵緝
    字第9 號影印卷頁4 ），及於本院審理中證稱：「（99年1
    月至3 月時，有無正當工作？）1 月時有，2 月沒有，我是
    在替通訊行跑外面賣手機的。請詳述你賣手機的內容？）客
    戶指定買的手機我就送過去，收錢的部分，客戶交給我的，
    我就拿回去公司，我的薪資部分公司是用轉帳的。」、「（
    99年1 月至3 月間，你名下可以使用的帳戶有幾個？）我當
    時1 個都沒有，因為都已經是警示帳戶了。」、「（公司轉
    薪水要轉到何處？）轉到我跟吳曉婷借的系爭帳戶。」、「
    （你跟吳曉婷借帳戶時，是如何說的？在何處？）在桃園縣
    中壢市○○○街53號3 樓之20，跟吳曉婷說公司要轉錢給我
    ，所以要跟吳曉婷借帳戶。（吳曉婷有無問說，為何要跟吳
    曉婷借？）我有跟吳曉婷說，我說因為我的帳戶是警示帳戶
    ，所以跟她借帳戶。」（本院卷頁66背面至67背面）等語明
    確，何瑞興於另案中陳述時被告並未在場，亦不知日後是否
    會再與被告同庭，且與被告分手已久，衡情應無迴護被告之
    可能，其自始即稱係因工作需要薪資轉帳方向被告借用帳戶
    等語，應屬可信。
  2.而刑法關於犯罪之故意，係採希望主義，倘係直接故意，須
    犯人對於構成犯罪之事實具備明知及有意使其發生之兩個要
    件，即使係間接故意，亦須犯人對於構成犯罪之事實有預見
    其發生，且其發生不違背其本意，始能成立。如對於構成犯
    罪之事實，雖預見其能發生，而在犯人主觀上確信其不致發
    生者，至多亦僅成立過失，而與故意無涉。社會上因犯幫助
    詐欺案件經法院判處罪刑確定者，確實無法再申請金融帳戶
    使用，因此日後改過自新求職時，確實常需借用家人或朋友
    之帳戶作為薪資轉帳帳戶，本案觀諸被告當時認識何瑞興約
    1 個多月後即與何瑞興同居，且因同居地點在桃園縣中壢市
    ，工作地點卻在新竹縣竹北市，被告為了愛情仍願意不辭勞
    苦，每日通車往返桃園縣中壢市與新竹縣竹北市二地（本院
    卷頁76背面何瑞興證詞參照），可見其等2 人當時感情甚佳
    ，被告對於何瑞興應有相當程度之信賴與倚賴，依此，被告
    因為信任男友何瑞興，相信何瑞興之話語，沒有預見何瑞興
    可能將其帳戶另作不法使用，而同意將帳戶之提款卡、密碼
    借予何瑞興，作為何瑞興工作上供老闆匯入薪資報酬之帳戶
    ，均屬常人相當可能發生之事，並無違背經驗法則及日常生
    活經驗，自難以此逕認被告具有幫助詐欺取財之不確定故意
    。
  3.至於何瑞興向被告借用上開帳戶提款卡、密碼時，僅告知被
    告稱其因有「前科」，帳戶已遭列為警示帳戶，並未言明該
    前科即是「詐欺前科」，亦據證人何瑞興於本院審理中證述
    在卷（本院卷頁69背面），檢察官雖然質疑被告焉有可能未
    追問何瑞興係何前科，焉不知道帳戶會遭凍結者應係「詐欺
    前科」等語，然不管何瑞興告知被告者係何種前科，何瑞興
    重點係欲向被告解釋其帳戶已經被列為警示帳戶，無法繼續
    使用帳戶供作薪資轉帳，被告主觀上願意出借之原因係因為
    當時深愛何瑞興，相信何瑞興，與何瑞興係因何種前科帳戶
    遭到凍結並無關係；更何況，有「詐欺前科」之人非必會再
    繼續從事詐欺犯行，被告縱使知道何瑞興係詐欺前科，亦不
    當然即會預見何瑞興日後將其金融卡轉交詐欺集團，二者並
    無任何因果關係，檢察官之推論尚嫌過遽，並不可採。
  (五)再者，本件自被告與何瑞興陳述其等約於98年11月、12月認
    識，認識約一個多月後同居等情觀之，其等約係於99年1 月
    初同居，因此被告將帳戶之提款卡、密碼交予何瑞興使用之
    時點，應如本院上開所認定之99年1 月間無誤；而何瑞興於
    99年1 月6 日曾經雇主轉入1500元酬勞，何瑞興於99年1 月
    8 日先後提領500 元、1000元，於99年2 月12日經雇主轉入
    700 元，何瑞興於同日再領出700 元，因此截至2 月12日為
    止，被告上開帳戶之金融卡還在何瑞興手中等情，此觀諸證
    人何瑞興於本院審理中證稱：老闆給我的是傭金，不是算月
    薪，是按件計酬的，一個月最多不會超過4000元，因為2 月
    12日還有款項轉進來，且1 月8 日提領的500 元和2 月12日
    提領的700 元是同一台提款機代號，所以當時金融卡、密碼
    還在我手上等語，及詳細比對被告上開帳戶交易明細表（第
    3656號偵查卷頁22）可以推知；又被告及何瑞興均陳稱：伊
    等同居一個多月後即分手沒有聯絡等語（本院卷頁12、頁67
    ），可見被告與何瑞興係於99年2 月間或3 月上旬分手。而
    詐欺集團花費相當代價收購人頭帳戶後，為避免人頭帳戶所
    有人後悔，或被所有人申報掛失停用之風險，多會於取得該
    帳戶之提款卡及密碼後，即刻使用於詐欺取財之犯行，自取
    得人頭帳戶迄實施使用之日止，於司法實務經常所見，最長
    不過相隔數日，絕不會相隔數月之久，本案觀諸被害人等3
    人受騙匯款之時點均為99年3 月10日、11日附近，可以研判
    何瑞興應係於99年3 月10日前至多數日，將被告上開帳戶之
    金融卡、密碼交付予詐欺集團，恰與被告及何瑞興分手之時
    間相近。綜合上開各該事件研判，何瑞興於99年1 月間以上
    開理由向被告借得系爭帳戶之提款卡及密碼後，確實有作為
    自己薪水之轉帳戶頭，然於分手後，一方面因自己經濟困難
    ，即將被告之提款卡及密碼轉而出賣予詐欺集團使用，益證
    被告於99年1 月初將帳戶借予何瑞興使用時，主觀上確實不
    知何瑞興會交付給詐欺集團使用。另被告與何瑞興分手後，
    何以未向何瑞興索還上開帳戶之提款卡，業據證人何瑞興到
    庭證稱：「（你們分手時，吳曉婷要跟你拿回合庫提款卡，
    你有無交還？）沒有。（為何沒有？）我想說公司還會轉錢
    給我，先跟吳曉婷借來用。（你如何跟吳曉婷講的？）跟她
    說暫時借我用。」等語明確（本院卷頁71），被告與何瑞興
    分手，或因念及舊情，或因自己手上可使用其他帳戶，或因
    匆忙搬離同居處所未及開口，或因事後與何瑞興沒有聯絡等
    緣故，而未及向何瑞興索回上開提款卡，於經驗法則上均有
    可能，自無法以此認為被告具有不確定故意，反而，更加可
    以證明被告主觀上並沒有預見何瑞興會另作非法使用，因此
    未積極向被告索回，併此敘明。
  (六)又檢察官起訴書主張被告出借何瑞興者不僅提款卡及密碼，
    還有上開帳戶之存摺等語，惟就此部分並未提出任何積極證
    據證明，舉證上已有欠缺；再者，縱被告當時將上開帳戶之
    存摺連同金融卡出借予何瑞興，因其主觀係基於相信何瑞興
    作為自己薪資轉帳使用，基於上開理由，也不足以認定被告
    此舉即具有幫助詐欺之不確定故意；又因被告已坦承出借金
    融卡及密碼予何瑞興，倘當時真有一併出借帳戶存摺，衡情
    並無刻意隱瞞之必要，然被告自警詢、偵查、本院準備程序
    迄本院審理中歷次陳述，均堅稱其僅有出借何瑞興提款卡及
    密碼，並未交付存摺等語，何瑞興於另案偵查、審理及本院
    審理中亦均為相同陳述（見100 年偵緝字第9 號偵查卷頁4
    背面、頁7 ，本院卷頁66），因何瑞興係否認將金融卡、密
    碼交付詐欺集團，辯稱該金融卡係於搬家時遺失等語，且其
    與被告現已非男女朋友關係，倘當時確實有連同存摺一起借
    用，衡情亦無特地隱瞞之理；又被告當時會將系爭帳戶之提
    款卡出借予何瑞興，衡情係自己較不重要或較少使用之帳戶
    ，此觀諸該帳戶出借予何瑞興（約99年1 月6 日）之前的最
    後一筆交易時間約為98年12月11日，餘額約僅剩76元可以得
    知，因此，本院認被告確實並未將存摺出借給何瑞興（本院
    按：被告已於言詞辯論庭後之100 年11月9 日將存摺提出交
    由本院附卷，恰與本院上開認定相符）；而因金融卡提款每
    日有最高限額之限制，倘以存摺臨櫃提款則無，故詐欺集團
    收購人頭帳戶，多半會連同存摺一同收購，倘何瑞興自始即
    欲向被告吳曉婷騙取金融帳戶轉賣給詐欺集團，衡情應會向
    被告連同存摺一起借用，本案實則不然，亦可證明何瑞興一
    開始確實係以自己欲使用薪資帳戶之理由，向被告開口借用
    ，係事後與被告分手後方另將金融卡交付與詐欺集團，由此
    益證被告確實係因為相信男朋友何瑞興緣故方才同意借用，
    並無預見何瑞興會將其金融卡另為非法使用之可能。末詐欺
    集團收購人頭帳戶，通常會連同存摺一併收購，以便可以提
    領金額較高之贓款，雖已如上述，然因多年來政府機關、金
    融機構共同向民眾多方宣導防止詐騙，已稍有成效，一般民
    眾單次受騙金額多半有下降之趨勢，不復以往動輒數十萬元
    或上百萬元，民眾多係因網路購物等因由遭受詐騙，詐騙金
    額多為數千元或數萬元，詐欺集團倘使用金融卡即可快速將
    贓款提領一空，本案即屬此例，因此邇來收購人頭帳戶即非
    必連同存摺一起收購，此可以說明何瑞興為何可以僅交付被
    告之金融卡及密碼予詐欺集團，併此敘明。
  (七)又被告當庭坦承：何瑞興當時係自己或帶領所招攬之民眾（
    按：例如被告即曾經一起前往申辦），前往電信公司以綁約
    之方式申辦熱門手機後，將空機交給上游通訊業者轉賣賺取
    差價，於電信公司綁約之每期電信費用無力繳納即放任違約
    等工作方式賺取報酬等情，檢察官即以此認為被告應知何瑞
    興工作複雜，應可預見何瑞興取得其金融卡後會另做非法用
    途等語，然查：何瑞興之工作雖然並非係正當穩定之工作，
    然客觀上與提供帳戶給詐欺集團之犯罪模式並不相同，且畢
    竟仍係何瑞興於經濟困窘下嘗試以己勞力謀生之方法，其仍
    有權利向老闆（即上游通訊行）取得報酬，其向上游通訊行
    取得酬勞本身並無違法，被告基此認知下，出借帳戶金融卡
    供何瑞興作為薪資匯入使用，與日常經驗法則相符，自難遽
    認被告主觀上會預見何瑞興日後會將其金融卡挪為不法使用
    ；另被告於本院簡易程序中經本院調解後賠償被害人曾蕙琳
    3 萬元，雖有本院調解筆錄在卷可稽，然此乃因民眾遭到檢
    察官起訴後，心中害怕倘未與被害人達成和解，日後會負擔
    更重刑度或遭到索賠，因此於經濟能力能夠負擔之情形下願
    意和解，此僅可證明被告於本案中之態度甚佳，不能反而以
    此遽認被告係心虛認罪，併此敘明。
七、綜上，被告係因當時與何瑞興為男女朋友，單純信任何瑞興
    係將該帳戶做為薪資轉帳之用，方將其上開帳戶之提款卡、
    密碼交付予何瑞興，主觀上並無法預見何瑞興會將其帳戶交
    付予詐欺集團作為詐欺被害人曾慧琳、廖英琦及游程瑋等3
    人指定匯款之人頭帳戶，檢察官僅以被告交付提款卡、密碼
    之事實，即認被告具有幫助詐欺取財之犯意，舉證乃有不足
    ，推理過程亦嫌遽斷，此外，復查無其他積極證據證明被告
    有罪，揆諸前開判例及說明，自應為被告無罪判決之諭知。
八、據上論斷，應依刑事訴訟法第452 條、第301 條第1 項，判
    決如主文。
九、本案經檢察官邱志平到庭執行職務。
中    華    民    國    100   年    11    月    11    日
                  刑事第五庭  審判長法  官  黃美盈
                                    法  官  傅伊君
                                    法  官  蔡川富
以上正本證明與原本無異。
如不服本判決應於收受本判決後10日內向本院提出上訴書狀，上
訴書狀應敘述具體理由。上訴書狀未敘述上訴理由者，應於上訴
期間屆滿後20日內補提理由書狀於本院( 均須按他造當事人之人
數附繕本 )「切勿逕送上級法院」。
中    華    民    國   100    年    11    月    11    日
                                    書記官  劉雅文